【裁判字號】    89,易,199
【裁判日期】    890310
【裁判案由】    竊盜
【裁判全文】
臺灣苗栗地方法院刑事判決                          八十九年度易字第一九九號
    公  訴  人  臺灣苗栗地方法院檢察署檢察官
    被      告  乙○○
右列被告因竊案件，經檢察官提起公訴（八十九年度偵字第一九三號），本院判決
如左：
    主  文
乙○○竊，累犯，處有期徒刑壹年。
    事  實
一、乙○○前於民國（下同）八十八年三月八日經本院判處有期徒刑七月確定，甫於
    同年七月十六日執行完畢，猶不知悔改，復意圖為自己不法之所有，於八十八年
    十二月十四日十二時五十分許，在苗栗縣苗栗市○○路中華電信公司前，竊取甲
    ○○所有而停放於該處之牌照號碼ＩＩＦ－０七０號機車置物箱內之黑色皮包一
    只（內有新臺幣二百多元、印章一枚、新竹國際商業銀行金融卡、國民身分證、
    行車執照、駕駛執照、健保卡、保險卡各一張等物）。嗣於同年月三十一日十五
    時三十分許，乙○○在苗栗市○○路與為公路口為警查獲，並自其所騎之機車起
    出上開之黑色皮包一只及新竹國際商業銀行金融卡一張，而查悉上情。
二、案經苗栗縣警察局苗栗分局移送臺灣苗栗地方法院檢察署檢察官偵查起訴。
    理  由
一、訊據被告乙○○對於右揭時地為警自其所騎之機車起出上開之黑色皮包一只及新
    竹國際商業銀行金融卡一張乙節固坦承不諱，惟矢口否認有何竊犯行，辯稱：
    上開之黑色皮包一只及新竹國際商業銀行金融卡一張等物係伊為警查獲前，甫在
    苗栗市○○路七八五號前所拾獲等語。經查，被告確於上述時地竊取被害人甲○
    ○所有之黑色皮包一只（內有新臺幣二百多元等財物）乙節，業據被害人於警訊
    時及偵查中指述綦詳，且被害人亦於於警訊時及偵查中一再指認被告無誤，參以
    被告與被害人間並無仇隙，則被害人當無設詞誣陷之理，是其指述應可採信。再
    被告復無從就其持有被害人所有之黑色皮包一只及新竹國際商業銀行金融卡一張
    等物之來源提出合理證明，益證被告確有竊取被害人上開財物無誤。此外，復有
    贓物認領保管單一紙附卷可稽。是被告上開所辯，顯係卸責之詞，不足採信。事
    證已臻明確，被告犯行洵堪認定。
二、核被告所為，係犯刑法第三百二十條第一項之竊罪。被告前於八十八年三月八
    日經本院判處有期徒刑七月確定，甫於同年七月十六日執行完畢，有臺灣苗栗地
    方法院檢察署刑案資料查註紀錄表在卷可稽，其受有期徒刑執行完畢後，五年以
    內再犯本件有期徒刑以上之罪，為累犯，應依刑法第四十七條規定加重其刑。爰
    審酌被告前有竊之犯罪紀錄，不知悔改，復行犯之，惡性非淺，竊得財物價值
    非鉅及犯罪後猶飾詞否認，態度不佳等一切情狀，量處如主文所示之刑，以示懲
    儆。
據上論斷，應依刑事訴訟法第二百九十九條第一項前段，刑法第三百二十條第一項、
第四十七條，罰金罰鍰提高標準條例第一條前段，判決如主文。
中      華      民      國    八十九    年      三      月      十      日
                                        臺灣苗栗地方法院刑事庭
                                            法  官  林  燦  都
右正本證明與原本無異。
如不服本判決，應於送達後十日內向本院提出上訴狀(須附繕本)，上訴於臺灣高等
法院臺中分院。
                                            書記官  姚  錫  鈞
中      華      民      國    八十九    年      三      月      十      日
附錄論罪科刑法條
刑法第三百二十條第一項
意圖為自己或第三人不法之所有，而竊取他人之動產者，為竊盜罪，處五年以下有期
徒刑、拘役或五百元以下罰金。


司法院資訊處製作；財團法人民間司法改革基金會備份。
